【裁判字號】    92,上訴,117
【裁判日期】    920409
【裁判案由】    毒品危害防制條例
【裁判全文】
臺灣高等法院刑事判決                            九十二年度上訴字第一一七號
    上  訴  人
    即  被  告  戊○○
    指定辯護人  本院甲○辯護人  周君穎
右上訴人因毒品危害防制條例案件，不服臺灣士林地方法院八十九年度訴字第五五一
號，中華民國九十一年十月二十三日第一審判決（起訴案號：臺灣士林地方法院檢察
署八十九年度偵字第一七三四號），提起上訴，本院判決如左：
    主  文
原判決關於戊○○部分撤銷。
戊○○連續販賣第二級毒品，處有期徒刑捌年。扣案之帳冊貳本其中如後附件記載賣
出對象（即帳冊上記載代號）部分沒收；新臺幣貳萬肆仟玖佰元沒收，如全部或一部
不能沒收時，以其財產抵償之。
    事  實
一、戊○○有傷害、違反毒品危害防制條例等前科（不構成累犯），自民國八十八年
    十月二十六日起至八十九年一月二十二日止，先後多次在不詳地點，向真實年籍
    姓名均不詳綽號「阿東」、「黑人」之成年男子多人，非以營利之目的販入第二
    級毒品安非他命（下稱安非他命），除供己施用外，另萌意圖營利，基於概括之
    犯意，自八十八年十一月二十四日起至八十九年一月二十四日止，先後於附表所
    示之時間、地點，以附表所示之價格及數量，將所販入之安非他命分裝賣出予附
    表所示之友人即從事代書工作之曾永豊，及國中同學丙○○、乙○○等人。戊○○則依日期先後，將賣出之對象（多以綽號或諧音記載，少數始紀錄本名）、數
    量及金額登錄於其所有之帳冊上。八十九年一月二十六日下午二時許，戊○○與
    丁○○（起訴書誤載為曹永豐）、丙○○三人，在其臺北縣汐止市○○路○段五
    十三巷六號住處旁之鐵皮屋修理廠，施用安非他命時（戊○○施用安非他命部分
    ，另由臺灣基隆地方法院判處有期徒刑四月確定），為據報前往現場埋伏之員警
    當場查獲，並扣得戊○○所有記載如附件所示賣出安非他命之帳冊二本（經編號
    為Ａ、Ｂ）。及渠等施用安非他命之工具一批、分裝袋等物，暨施用剩餘之安非
    他命二小包、電子秤一個，始循線查悉上情。
二、案經臺北縣警察局汐止分局報請臺灣士林地方法院檢察署檢察官偵查起訴。
    理  由
一、上訴人即被告戊○○否認有於如附表所示之時地，販賣安非他命給丁○○、丙○○、乙○○之事實，辯稱：伊與丁○○、丙○○、乙○○三人只有互相請對方施
    用安非他命，扣案帳冊二本（經原審編號為Ａ、Ｂ）屬其所有，其內筆跡為伊所
    書寫，附表編號一至十六亦確係從扣案帳冊內抄錄而來無訛，但編號一至十是記
    載伊與丁○○，編號十一至十三是記載伊與丙○○，編號十四至十六係記載伊與
    乙○○等人，各別合資向「阿東」購買安非他命之記錄，並非伊販賣安非他命給
    該三人之記錄云云。
二、經查，臺北縣警察局汐止分局員警，於八十九年一月二十六日下午二時許，在臺
    北縣汐止市○○路○段五十三巷六號旁上訴人居住之鐵皮屋修理廠，查獲上訴人
    、丁○○及丙○○三人在該處施用安非他命，並起獲上訴人所有之帳冊二本、已
    施用剩餘之安非他命（約二公克）及其他供施用安非他命之物等情，為上訴人及
    丁○○及丙○○所不諱言，並有帳冊二本等物扣案可徵。經核上開帳冊係自八十
    八年十月二十六日起依日期記載，編號Ａ之帳冊，其帳簿啟用表上記載：商號名
    稱欄「反常提神食品有限公司」、負責人姓名欄「反常」、帳簿名稱欄「現金明
    細」，編號Ｂ之帳冊封面則有「亂世小雄」字樣。編號Ａ之帳冊第五頁記載「八
    十八年十一月二十二日、現金、其緯×一、一○○○」，第六頁記載「八十八年
    十一月二十四日、現金、曹哥×二、一五○○」，第八頁記載「八十八年十二月
    二日、現金、曹哥×一、一○○○」，第十頁記載「八十八年十二月六日、入金
    、曹哥×一、一○○○」，第十四頁記載「八十八年十二月十六日、現金、曹哥
    ×二、一五○○」，第十八頁記載「八十八年十一月二十三日、現金、餓魚×二
    、二○○○」，第十九頁記載「八十八年十二月二十七日、現金、其×二、一四
    ○○」。編號Ｂ之帳冊第一頁記載「一九九九年十二月五日、代書阿峰、（金額
    ，下同）二○○○、（數量，下同）二．○」「一九九九年十二月十四日、代書
    、二五○○、二．五」「一九九九年十二月二十二日、代書曹、二仟、二．○」
    「一九九九年十二月二十三日、乙○○、三仟、三．○」「一九九九年十二月三
    十一日、代書阿峰、一仟、一．○」，第二頁記載「二○○○年一月二十三日、
    阿峰、二仟、二．○」，第三頁記載「二○○○年一月二十四日、代書、一仟、
    ○．八」「二○○○年一月二十四日、張其緯、一仟、○．八」「二○○○年一
    月二十四日、乙○○、一仟、○．八」等情，此經本院調取上開帳冊核閱屬實，
    並有影印自該帳冊之前開記載資料存卷可參（見本院卷第一三三至一三六頁）上
    訴人於警局初詢時並不否認上開帳冊內容即係「買賣安非他命之交易記錄」，僅
    以係「丁○○買賣毒品後，叫伊寫的」云云置辯而已（見偵查卷第二十五頁反面
    ）。並於原審供稱帳冊資料所記載如「×二」即係安非他命二公克之意（見原審
    卷第一宗第一七三頁）。查上訴人於警詢時，及曾永豊自檢察官偵查中起，即均
    互指係對方向其購買安非他命。惟共同被告曾永豊被訴販賣安非他命予戊○○、
    丙○○、乙○○等人之事實，已據原審判決無罪確定。則上訴人所稱該等帳冊內
    容係伊記載曾永豊販賣安非他命之經過，或辯稱係伊父親要其記載販賣珍珠粉之
    用云云，即非可採。上訴人嗣後翻異前供，改稱帳冊內容係伊與該三人於前述時
    間合資購買安非他命，該等三人之出資額及分受之數量，參之如後述丁○○、丙○○、乙○○均證稱向上訴人購買安非他命之說詞，並無證據足以證明上訴人所
    為更異之詞為真實，自無足取。
三、前開現場被查獲之證人丁○○、丙○○於檢察官偵查中，即已供稱扣案之帳冊係
    上訴人戊○○所有（見偵查卷第六十八頁、第一一五頁反面），此與上訴人所供
    帳冊屬其所有之情詞相符。丁○○並明白證稱：伊職業代書，在受觀察勒戒前一
    個月（八十八年十二月底），前後向上訴人購買安非他命四、五次，交易地點即
    在前述被查獲之鐵皮屋，每次一千元或一千五百元不等，帳冊上記載之曹哥是其
    本人（見偵查卷第七十六頁、第一一六頁反面、第一一七頁）；於原審調查時亦
    證稱，八十八年八、九月份以後，約二、三天即在鐵皮屋向上訴人購買（安非他
    命）一次，每次一、二千元，重量不清楚。因不想把自己施用安非他命的時間拉
    長，所以偵查中才會說是自八十八年十二底向上訴人購買安非他命（見原審卷第
    一宗第一九六至一九八頁）。在本院則證稱：伊向上訴人購買安非他命很多次，
    帳冊記載之曹哥、代書阿峰、代書曹、阿峰、代書等字樣均係指伊，因伊名字最
    後一字為「豊」，一般人都會唸成「豐」（ㄈㄥ），因有時係賒欠，所以向上訴
    人買安非他命時，他都有記帳，之後憑帳冊付款，因為購買的次數很多，而且時
    間太久，不太容易記清楚，所以在偵查中及原審調查時之供述有不一致，應以帳
    冊之記載為準（見本院卷第九十二、九十二之一頁）各等語綦詳。並否認有與上
    訴人合資購買安非他之情事（見原審卷第一宗第一九八頁）。證人丙○○於檢察
    官偵查中證稱：伊與戊○○為國中同學，吸食之安非他命毒品是在汐止樟樹路、
    大同路的鐵皮屋即被查到的地點向戊○○買的，有時五百，有時一千等語；並就
    檢察官提示偵查卷第三十八頁帳冊影本訊問：「八十八年十一月二十二日有否向
    戊○○及丁○○買一千元（筆錄誤載為二千元）的安非他命？」則答稱「有」，
    雖並稱已不記得何人在場等語，但就所訊：「有否向丁○○拿過毒品？」及「錢
    交給何人？」，則證稱：「大部分都是戊○○拿給我的，有時丁○○會在場，所
    以無法確定毒品究係何人所有」及「戊○○拿給我毒品時，我錢都是交給戊○○
    ，有時是欠的」（見偵查卷第一一四頁反面至第一一六頁正反面）；於原審亦結
    稱，向上訴人購買安非他命三次，約一個月一次，交易地點在上開鐵皮屋，每次
    一小包約一仟元。帳冊八十八年十一月二十二日「其緯1000」代表伊是用一千元
    現鈔跟戊○○買安非他命等各語（見原審卷第一宗第一二四頁、第一三七頁）。
    證人乙○○於檢察官偵查中證稱：伊綽號鱷魚，上訴人係伊同學，有告訴伊在販
    賣毒品，約在八十八年十二月間上訴人到伊基隆市七堵區住處，以三千元購買安
    非他命三公克，又在七堵區附近向上訴人買過安非他命（見偵查卷第一０八頁正
    面至第一０九頁反面）。於原審證稱：有於八十八年十二月二十二日或二十三日
    向上訴人購買安非他命，在七堵住處附近的街道附近交易，金額約二或三千元等
    語（見原審卷第一宗第七十九頁、第八十二頁）。均一致證稱確有向上訴人購買
    安非他命之情事不移。
四、按證人之陳述有部分前後不符，或相互間有所歧異時，究竟何者為可採，法院仍
    得本其自由心證予以斟酌，非謂一有不符或矛盾，即應認其全部均為不可採信；
    其基本事實之陳述，若果與真實性無礙時，則仍非不得予以採信。又如果同一證
    人前後供述證言彼此不能相容，則採信同一證人之部分證言時，當然排除其他部
    分之證言，此為法院取捨證據法理上之當然結果。查證人丁○○、丙○○、乙○○均一致證稱確有向上訴人購買安非他命之情事不移，已如前述，此與上訴人謂
    帳冊內容係「買賣安非他命之交易記錄」之初供相吻合。證人曾永豊就上訴人係
    自八十八年八、九月份之後，抑或八十八年十二月底起販賣安非他命，及價格、
    數量等之說詞，雖有不同，但其於本院已說明其前後供述不符之原因，並稱上訴
    人有記帳習慣，應以帳冊之記載為準。證人丙○○於原審證稱向上訴人購買安非
    他命三次，與帳冊之記載符合。證人丙○○、乙○○經本院傳拘無著，渠等就上
    訴人以何種價格、數量販賣安非他命等部分細節，雖前後之供述略有不符，諒係
    肇因於時間日遠而記憶不清，有以致之，衡之賣出者意在營利，而販入者則重在
    消費，通常情形下，前者之記憶當較之於後者為清晰，自應以上訴人即賣出者親
    手記載之帳冊內容較符事實而可採信。證人丁○○、丙○○、乙○○三人所供證
    不利於上訴人之陳述（即上訴人有販賣安非他命之事實），既有上訴人自己所製
    作記載如前述之帳冊內容，資為相互補強，應足以擔保此兩者之真正無疑，而得
    採為上訴人論罪之依據。扣案帳冊二本雖為上訴人販賣安非他命之憑證，但除證
    人丁○○、丙○○、乙○○三人之供述得以與帳冊記載之內容相互勾稽外，該帳
    冊所示之其他人等均以綽號記載，雖讀音相同者或均為同一人，可以高度懷疑均
    係上訴人販賣安非他命之對象，但因上訴人拒不指出其等真實姓名年籍以供查證
    ，基於罪疑唯輕之原則，此部分應為其有利之認定（即上訴人如附表所示之犯行
    ，僅以帳冊之記載佐以傳喚賣出對象之證詞，始執為認定其犯罪之依據），附此
    敘明。
五、上訴人供認有向綽號「阿東」、「黑人」等人販入安非他命之事實，但以係供己
    施用為辯。經查，上訴人有多次違反麻醉藥品管理條例及毒品危害防制條例案件
    前科（見本院卷第三十一頁以下上訴人之前案紀錄表），足見其有施用安非他命
    之惡習。卷查雖無證據足以證明上訴人於販入安非他命之初，即具有營利之意圖
    。惟按刑法上所謂販賣行為，不以販入後復行賣出必要，祇要以營利為目的，而
    有販入或賣出二者其一之行為，即足構成。又販賣安非他命係屬違法行為，非可
    公然為之，亦無公定之價格，不論如何包裝，均可任意分裝增減份量，而每次買
    賣之價量，亦隨時依雙方關係之深淺、當時之資力、需求程度、及對行情之認知
    或通路之考量等等因素機動調整，非可一概而論。販賣之人從價差或量差中牟利
    方式雖異，其意圖營利之非法販賣行為則一。經查，上訴人係以每次一萬元至四
    萬元不等之價格販入安非他命（見原判決附表一），除先行施用外，再予以分裝
    成一小包，此據其供明（見本院卷第一四二頁），參以本件扣案帳冊記載價量俱
    臻明確，且以每頁進貨支出及出貨現金收入加減結果，可知上訴人不論從價差或
    量差中均有利得，其有營利意圖，亦甚明灼。事證明確，上訴人之犯行，洵堪認
    定。
六、查安非他命為毒品危害防制條例第二條第二項第二款所稱之第二級毒品。上訴人
    販賣安非他命，核犯同條例第四條第二項之販賣第二級毒品罪。其持有之低度行
    為為販賣之高度行為所吸收，不另論罪。先後多次販賣犯行，時間緊接，觸犯構
    成要件相同之罪名，顯係基於概括犯意反覆為之，應依刑法第五十六條連續犯規
    定以一罪論，除法定本刑無期徒刑部分依法不得加重外，就有期徒刑及併科罰金
    部分依法加重其刑。起訴書雖未敘及販賣予丁○○之犯行，惟此部分事實與起訴
    判罪之事實有裁判上一罪關係，為起訴效力所及，本院應併予審判。查共同被告
    丁○○被訴部分，業經原審判決無罪確定，則公訴人認上訴人與丁○○係共同正
    犯，即有未洽。原審就此部分據以論科，雖非無見。然查，扣案之帳冊二本除附
    件所載內容係上訴人用供記載販賣安非他命之用，其餘記載之內容有借貸之金額
    ，亦有與本案犯罪無關之事項，兩者並非不能分離；又扣案之分裝袋及電子秤已
    在另案上訴人施用毒品案件，與其餘扣案之吸食器等物一併諭知沒收，並已執行
    完畢銷燬，有臺灣基隆地方法院檢察署檢九十一年三月十二日函送之九十年十二
    月十一日處分命令在卷（見原審卷第一宗第二八三、二八四頁）。該等分裝袋及
    電子秤並無證據證明與上訴人所犯之本案有何直接關連。原判決就帳冊二本及分
    裝袋、電子秤，或併為宣告沒收或諭知追徵價額，尚有未合。又起訴書記載上訴
    人犯罪時間為「八十八年十一月二十二日起至八十九年一月二十六日」，原判決
    則認定「八十八年十一月二十四日至八十九年一月二十四日」（如附表所示），
    就檢察官起訴除原判決認定犯罪時間以外之事實，漏未判決，亦未說明不予判決
    之理由，有已受請求之事項未為判決之違法。上訴意旨仍執前詞，否認犯罪，雖
    非可採。惟原判決關此部分既有可議，即屬無可維持，應予撤銷改判。爰審酌上
    訴人非法販賣安非他命，戕害國民身體健康，對社會治安之影響程度甚鉅，及其
    素行、販賣之次數、所得利益不多，暨犯後之態度等一切情狀，量處有期徒刑八
    年。本院審酌判決事實所認定上訴人之犯罪時間已較起訴書所載者略有減縮，檢
    察官雖具體求刑有期徒刑十年，自嫌稍重，併此說明。扣案之帳冊貳本其中如後
    附件所載賣出對象（即帳冊上記載代號）部分之記載，係上訴人所有供販賣第二
    級毒品所用之物；未扣案之二萬四千九百元（即附表賣出之金額），則為上訴人
    因販賣第二級毒品所得之財物，均如前述，前者依毒品危害防制條例第十九條第
    一項規定宣告沒收，後者依同條項規定諭知沒收，如全部或一部不能沒收時，以
    其財產抵償之。
七、公訴意旨另以，上訴人自八十八年十一月二十二日起至八十九年一月二十六日十
    四時止（其中八十八年十一月二十四日至八十九年一月二十四日，即如附表所示
    者，已判處罪刑如前述，應予除外），在基隆市七堵區○○○路七十七號及臺北
    縣汐止市○○路○段五十三巷六號旁鐵皮屋修理廠，販賣安非他命給丙○○、乙○○等人施用，因認上訴人此部分亦涉犯毒品危害防制條例第四條第二項罪嫌。
    然查，依扣案之帳冊所載，上訴人除有如附表所示之販賣犯行外，別無證據證明
    其尚有前揭被訴之犯行，此部分自屬不能證明上訴人犯罪，因公訴人認與起訴判
    罪部分有裁判上一罪關係，不另為無罪之諭知。
據上論斷，應依刑事訴訟法第三百六十九條第一項前段、第三百六十四條、第二百九
十九條第一項前段、毒品危害防制條例第四條第二項、第十九條第一項，刑法第十一
條、第五十六條，判決如主文。
本案經檢察官呂丁旺到庭執行職務。
中      華      民      國    九十二    年      四      月      九      日
                              臺灣高等法院刑事第十庭
                                  審判長法  官  溫 耀 源
                                        法  官  邱 同 印
                                        法  官  吳    燦
右正本證明與原本無異。
如不服本判決，應於收受送達後十日內向本院提出上訴書狀，其未敘述上訴之理由者
並得於提起上訴後十日內向本院補提理由書（均須按他造當事人之人數附繕本）。
                                        書記官  陳 靜 姿
中      華      民      國    九十二    年      四      月      九      日
附錄：本案論罪科刑法條全文
毒品危害防制條例第四條第二項：
製造、運輸、販賣第二級毒品者，處無期徒刑或七年以上有期徒刑，得併科新台幣七
百萬元以下罰金。
附件：
一、編號Ａ之帳冊第五頁記載「八十八年十一月二十二日、現金、其緯×一、一○○○」，第六頁記載「八十八年十一月二十四日、現金、曹哥×二、一五○○」，
    第八頁記載「八十八年十二月二日、現金、曹哥×一、一○○○」，第十頁記載
    「八十八年十二月六日、入金、曹哥×一、一○○○」，第十四頁記載「八十八
    年十二月十六日、現金、曹哥×二、一五○○」，第十八頁記載「八十八年十一
    月二十三日、現金、餓魚×二、二○○○」，第十九頁記載「八十八年十二月二
    十七日、現金、其×二、一四○○」部分。
二、編號Ｂ之帳冊第一頁記載「一九九九年十二月五日、代書阿峰、（金額，下同）
    二○○○、（數量，下同）二．○」「一九九九年十二月十四日、代書、二五○○、二．五」「一九九九年十二月二十二日、代書曹、二仟、二．○」「一九九
    九年十二月二十三日、乙○○、三仟、三．○」「一九九九年十二月三十一日、
    代書阿峰、一仟、一．○」，第二頁記載「二○○○年一月二十三日、阿峰、二
    仟、二．○」，第三頁記載「二○○○年一月二十四日、代書、一仟、○．八」
    「二○○○年一月二十四日、張其緯、一仟、○．八」「二○○○年一月二十四
    日、乙○○、一仟、○．八」部分。
附表：
┌──┬────┬──────┬────────────┬───────┐
│編號│時  間  │地  點      │賣出對象（暨帳冊上記載代│價格及數量    │
│    │        │            │號）                    │              │
├──┼────┼──────┼────────────┼───────┤
│一  │11.  │臺北縣汐止市│丁○○                  │一千五百元    │
│    │        │大同路二段五│（帳冊Ａ第六頁記載為「曹│二公克        │
│    │        │十三巷六號旁│哥」）                  │（帳冊記「×2 │
│    │        │戊○○居住之│                        │」即二公克，除│
│    │        │鐵皮屋修理廠│                        │價格外，另須帳│
│    │        │            │                        │冊上以右開方式│
│    │        │            │                        │記明數量者，本│
│    │        │            │                        │院始認定為販賣│
│    │        │            │                        │安非他命之紀錄│
│    │        │            │                        │，以下對帳冊之│
│    │        │            │                        │解讀均同右）  │
├──┼────┼──────┼────────────┼───────┤
│二  │12.2.  │同  右      │丁○○                  │一千元        │
│    │        │            │（帳冊Ａ第八頁記載為「曹│一公克        │
│    │        │            │哥」）                  │              │
├──┼────┼──────┼────────────┼───────┤
│三  │12.5.  │同  右      │丁○○                  │二千元        │
│    │        │            │（帳冊Ｂ第一頁記載為「代│二公克        │
│    │        │            │書阿峰」）              │              │
├──┼────┼──────┼────────────┼───────┤
│四  │12.6.  │同  右      │丁○○                  │一千元        │
│    │        │            │（帳冊Ａ第十頁記載為「曹│一公克        │
│    │        │            │哥」）                  │              │
├──┼────┼──────┼────────────┼───────┤
│五  │12.14.  │同  右      │丁○○                  │二千五百元    │
│    │        │            │（帳冊Ｂ第一頁記載為「代│二‧五公克    │
│    │        │            │書」）                  │              │
├──┼────┼──────┼────────────┼───────┤
│六  │12.16.  │同  右      │丁○○                  │一千五百元    │
│    │        │            │（帳冊Ａ第十四頁記載為「│二公克        │
│    │        │            │曹哥」）                │              │
├──┼────┼──────┼────────────┼───────┤
│七  │12.  │同  右      │丁○○                  │二千元        │
│    │        │            │（帳冊Ｂ第一頁記載為「代│二公克        │
│    │        │            │書曹」）                │              │
├──┼────┼──────┼────────────┼───────┤
│八  │12.  │同  右      │丁○○                  │一千元        │
│    │        │            │（帳冊Ｂ第一頁記載為「代│一公克        │
│    │        │            │書阿峰）                │              │
├──┼────┼──────┼────────────┼───────┤
│九  │1.  │同  右      │丁○○                  │二千元        │
│    │        │            │（帳冊Ｂ第二頁記載為「阿│二公克        │
│    │        │            │峰」）                  │              │
├──┼────┼──────┼────────────┼───────┤
│十  │1.  │同  右      │丁○○                  │一千元        │
│    │        │            │（帳冊Ｂ第三頁記載為「代│０‧八公克    │
│    │        │            │書」）                  │              │
├──┼────┼──────┼────────────┼───────┤
│十一│11.  │臺北縣汐止市│丙○○                  │一千元        │
│    │        │大同路二段五│（帳冊Ａ第五頁記載為「其│一公克        │
│    │        │十三巷六號旁│緯」）                  │              │
│    │        │戊○○居住之│                        │              │
│    │        │鐵皮屋修理廠│                        │              │
├──┼────┼──────┼────────────┼───────┤
│十二│12.  │同  右      │丙○○                  │一千四百元    │
│    │        │            │（帳冊Ａ第十九頁記載為「│二公克        │
│    │        │            │其」）                  │              │
├──┼────┼──────┼────────────┼───────┤
│十三│1.  │同  右      │丙○○                  │一千元        │
│    │        │            │（帳冊Ｂ第三頁記載為「張│０‧八公克    │
│    │        │            │其緯」）                │              │
├──┼────┼──────┼────────────┼───────┤
│十四│12.  │基隆市七堵區│乙○○                  │三千元        │
│    │        │堵南里明德三│（帳冊Ｂ第一頁記載      │三公克        │
│    │        │路七十七號附│為「乙○○」）          │              │
│    │        │近街道      │                        │              │
├──┼────┼──────┼────────────┼───────┤
│十五│11.  │基隆市七堵區│乙○○，綽號鱷魚        │二千元        │
│    │        │堵南里明德三│（帳冊Ａ第十八頁記載為「│二公克        │
│    │        │路七十七號余│餓魚」）                │              │
│    │        │振偉住處    │                        │              │
├──┼────┼──────┼────────────┼───────┤
│十六│1.  │不  詳      │乙○○                  │一千元        │
│    │        │            │（帳冊Ｂ第三頁記載為「余│０‧八公克    │
│    │        │            │振偉」）                │              │
└──┴────┴──────┴────────────┴───────┘


司法院資訊處製作；財團法人民間司法改革基金會備份。
